【裁判字號】    97,審易,1263
【裁判日期】    970930
【裁判案由】    竊盜
【裁判全文】
臺灣桃園地方法院刑事判決            97年度審易字第1263號
公  訴  人  臺灣桃園地方法院檢察署檢察官
被      告  乙○○
指定辯護人  本院公設辯護人  陳瑞明
上列被告因竊盜案件，經檢察官提起公訴（97年度偵字第13653
號），本院判決如下：
    主  文
乙○○共同踰越安全設備竊盜，累犯，處有期徒刑捌月。
    事  實
一、乙○○前有恐嚇、違反廢止前麻醉藥品管理條例、廢止前肅
    清煙毒條例、竊盜等前科，其中於民國95年間，因竊盜案件
    ，經本院以96年度易字第310 號判決判處有期徒刑7 月確定
    ，並經本院以96年度聲減字第3923號裁定減為有期徒刑3 月
    又15日，於96年11月26日易科罰金執行完畢（構成累犯）。
二、詎其猶不知悔改，與某真實姓名年籍不詳綽號「昆布」之成
    年男子共同基於意圖為自己不法所有之犯意聯絡，於97年6
    月5 日15時許，2 人共同駕駛車牌號碼Z5—8061號自用小客
    車，行經桃園縣中壢市○○○街27號，先由綽號「昆布」之
    男子以攀爬天然氣管線方式，攀爬至該處4 樓甲○○之住處
    ，自該廚房窗戶安全設備越入屋內，再將大門開啟供乙○○
    進入，2 人於屋內共竊取甲○○所有之手提包1 個、存錢筒
    1 個、護照2 本、美金200 元、金項鍊1 條、金腳鍊1 條及
    PDA 掌上型電腦1 台〈價值合計約新臺幣（下同）10萬元〉
    ，甫於欲離去之際，旋即遭返家之甲○○察覺，綽號「昆布
    」之男子則攜帶所竊得之護照2 本、美金200 元、金項鍊1
    條、金腳鍊1 條及PDA 掌上型電腦1 台等物自該處跳窗下樓
    ，並駕駛上開自用小客車逃逸，乙○○則於當場為警逮捕，
    始悉上情。
三、案經桃園縣政府警察局中壢分局報告臺灣桃園地方法院檢察
    署檢察官偵查後起訴。
    理  由
一、本件認定事實所引用之證據方法（詳下述及者，包含人證、
    書證、物證等），並無證據證明係公務員違背法定程序所取
    得，檢察官、被告乙○○於審判期日對本院提示之卷證均陳
    明沒意見，而未提出證據能力方面之爭執，且卷內之文書證
    據，亦無刑事訴訟法第159 條之4 之顯有不可信之情況或其
    他不得作為證據之情形，本院審酌引為證據亦為適當，是依
    刑事訴訟法第159 條之1 第2 項、第159 條之4 、之5 等規
    定，下述認定事實所引用之證據方法均有證據能力，合先敘
    明。
二、訊據被告乙○○於警詢、偵訊及本院審理時自白不諱，核與
    證人即被害人甲○○於警詢中之指述情節相符，此外，並有
    贓物認領保管單1 紙及照片2 張在卷可稽。綜上所述，足徵
    被告自白與事實相符，應係可採。本件事證明確，被告犯行
    堪以認定。
三、按刑法321 條第1 項第2 款之「門扇」專指門戶而言，即建
    築物內外間之出入口大門，而所謂「其他安全設備」，指門
    扇牆垣以外，依通常觀念足認防盜之一切設備而言，如門鎖
    、窗戶、房間門或通往陽臺之門即屬之，本案被害人4 樓住
    處廚房之窗戶，具有阻絕內外之功能，依通常觀念亦均係有
    防盜之功能，核屬安全設備之一種。核被告所為，係犯刑法
    第321 條第1 項第2 款之踰越安全設備竊盜罪。被告就上開
    犯行與真實姓名年籍不詳綽號「昆布」之成年男子間，有意
    思聯絡及行為分擔，應論以共同正犯。又被告有事實欄所載
    之科刑執行資料，此有卷附臺灣高等法院被告前案紀錄表在
    卷可查，其受有期徒刑之執行完畢，5 年以內故意再犯本件
    有期徒刑以上之罪，為累犯，應依刑法第47條第1 項規定加
    重其刑。爰審酌被告之素行，及其犯罪所生危害，與其犯罪
    動機、目的、手段、犯後態度及與被害人尚未達成和解等一
    切情狀，量處如主文所示之刑，以資懲儆。
據上論斷，應依刑事訴訟法第284 條之1 、第299 條第1 項前段
，刑法第28條、第321 條第1 項第2 款、第47條第1 項，判決如
主文。
本案經檢察官潘怡華到庭執行職務。
中    華    民    國    97    年    9     月    30    日
                    刑事庭   法  官  徐  培  元
以上正本證明與原本無異。
如不服判決書應於送達後10日內向本院提出上訴狀。
                             書記官  楊  美  慧
中    華    民    國    97    年    9     月    30    日
附錄本案論罪科刑法條全文：
中華民國刑法第321條
犯竊盜罪而有左列情形之一者，處六月以上、五年以下有期徒刑
：
一  於夜間侵入住宅或有人居住之建築物、船艦或隱匿其內而犯
    之者。
二  毀越門扇、牆垣或其他安全設備而犯之者。
三  攜帶兇器而犯之者。
四  結夥三人以上而犯之者。
五  乘火災、水災或其他災害之際而犯之者。
六  在車站或埠頭而犯之者。
前項之未遂犯罰之。


司法院資訊處製作；財團法人民間司法改革基金會備份。
